臺灣臺中地方法院刑事判決
110年度金訴字第622號
公  訴  人  臺灣臺中地方檢察署檢察官
被      告  陳逸風




上列被告因詐欺等案件，經檢察官提起公訴（109年度偵緝字第1
550號），因被告於本院準備程序中，就被訴事實為有罪之陳述
，經告知簡式審判程序之旨，並聽取當事人之意見後，經本院合
議庭裁定由受命法官獨任行簡式審判程序，本院判決如下：
    主    文
丙○○犯如附表三編號1至4主文欄所示之罪，各處如附表三編號1
至4主文欄所示之刑。應執行有期徒刑貳年。
未扣案之犯罪所得新臺幣貳仟元沒收，於全部或一部不能沒收或
不宜執行沒收時，追徵其價額。　　
    犯罪事實
一、丙○○於民國109年3月底某日，參與真實姓名年籍不詳而釘釘
    通訊軟體帳號暱稱「八兩金」、「一路發」、「貝咪哩」、
    「鴨子」、「水手」等人所屬以實施詐術為手段，具有持續
    性、牟利性之有結構性詐欺集團犯罪組織（下稱本案詐欺集
    團，無證據證明該集團中有少年）後，再以釘釘通訊軟體帳
    號暱稱「呂布丁」，邀約陳芋宏（已歿，所涉詐欺等犯行業
    經本院以110年度金訴緝字第23號判決公訴不受理確定）參
    與本案詐欺集團，擔任取簿手及車手（即負責提領被害人贓
    款工作）之介紹人，而陳芋宏再於109年4月8日，招募其女
    友劉孟庭（所涉詐欺等犯行業經本院以109年度金訴字第331
    號判決判處應執行有期徒刑1年8月確定）加入本案詐欺集團
    ，擔任車手之工作。丙○○、劉孟庭（釘釘通訊軟體帳號暱稱
    「莞莞」）、陳芋宏（釘釘通訊軟體帳號暱稱「喜德」）隨
    即與「八兩金」、「一路發」、「貝咪哩」、「鴨子」、「
    水手」等人，相互加入釘釘通訊軟體之群組「苗03報」、「
    5」，作為相互聯繫、指揮、分配工作之通訊工具。嗣丙○○
    、劉孟庭、陳芋宏與「八兩金」、「一路發」、「貝咪哩」
    、「鴨子」、「水手」等人及本案詐欺集團其他不詳成員共
    同意圖為自己不法之所有，基於三人以上共同詐欺取財及隱
    匿、掩飾特定詐欺犯罪所得之洗錢之犯意聯絡，由本案詐欺
    集團其他不詳成員先於如附表一所示之詐欺時間，以如附表
    一所示之詐欺方式，向如附表一所示之被害人施用詐術，致
    該等被害人陷於錯誤後，依指示將如附表一所示之匯款金額
    ，於如附表一所示之匯款時間，匯至如附表一所示之人頭帳
    戶（各人頭帳戶申設人所涉之詐欺犯行，均另案由警方移送
    臺灣臺中地方檢察署檢察官偵辦中），再由陳芋宏於不詳時
    間，至臺中空軍一號八國站（址設臺中市○○區○○○道0段000
    號）領取如附表一編號1至3所示之人頭帳戶提款卡，並至自
    動櫃員機確認提款卡密碼、功能無誤後，再交予丙○○，由丙○○將如附表一所示之人頭帳戶提款卡交予劉孟庭，指示劉孟
    庭於如附表一所示之提領時間，至如附表一所示之提領地點
    ，將如附表一所示之提領金額領出，劉孟庭於領出款項後隨
    即交予丙○○收取，再由丙○○將該詐欺贓款轉交予「鴨子」，
    並取得新臺幣（下同）2000元之報酬，而以此方式將詐欺贓
    款置於本案詐欺集團實質控制並掩飾、隱匿詐欺贓款之去向
    及所在。嗣經警方獲報後，調閱如附表一編號2所示之第一
    筆提領地點監視器畫面，發現劉孟庭、陳芋宏涉有重嫌，並
    於109年4月10日19時40分許，在如附表一編號2所示之第一
    筆提領地點，見劉孟庭、陳芋宏在該處行跡可疑，上前盤查
    ，經2人同意搜索後，當場查獲劉孟庭、陳芋宏身上持有如
    附表二所示之物品、贓款及自動櫃員機交易明細收據共8紙
    ，而查悉上情。
二、案經己○○、乙○○、甲○○訴由臺中市政府警察局第六分局報告
    臺灣臺中地方檢察署檢察官偵查起訴。　　
    理    由
壹、證據能力部分
一、按組織犯罪防制條例第12條第1項中段明定「訊問證人之筆
    錄，以在檢察官或法官面前作成，並經踐行刑事訴訟法所定
    訊問證人之程序者為限，始得採為證據」，被告以外之人於
    警詢所為之陳述，依前揭規定，於違反組織犯罪防制條例之
    罪名，即絕對不具證據能力，不得採為判決基礎。故本判決
    以下就被告丙○○所涉參與犯罪組織罪及招募他人加入犯罪組
    織罪之部分所引用之證據，並不包括被告以外之人於警詢時
    之陳述。
二、又本件被告所犯為死刑、無期徒刑、最輕本刑為3年以上有
    期徒刑以外之罪，且非高等法院管轄第一審之案件，而被告
    於本院行準備程序中，就被訴事實為有罪之陳述，經本院告
    知簡式審判程序之旨，並聽取當事人之意見後，由本院依刑
    事訴訟法第273條之1第1項裁定行簡式審判程序。又依刑事
    訴訟法第273條之2、第159條第2項之規定，簡式審判程序不
    適用傳聞法則有關限制證據能力之相關規定。
三、另本案判決以下所引用之非供述證據，無刑事訴訟法第159
    條第1項規定傳聞法則之適用，經本院於審理時依法踐行調
    查證據程序，被告及檢察官均不爭執各該證據之證據能力，
    且與本案待證事實具有自然之關聯性，亦查無依法應排除其
    證據能力之情形，依法自得作為證據。
貳、實體部分
一、認定犯罪事實所憑之證據及理由：
    上揭犯罪事實，業據被告於本院準備程序及審理時均坦承不
    諱，核與告訴人甲○○、乙○○、己○○於警詢時陳述（見他卷第
    55頁至第57頁、第145頁至第147頁、第217頁至第219頁）、
    證人即同案共犯陳芋宏於警詢時證述（見他卷第31頁至第45
    頁）、證人即同案共犯劉孟庭於警詢及偵訊時證述（見他卷
    第17頁至第30頁、第185頁至第189頁、偵緝卷第65頁至第69
    頁）（上開告訴人甲○○、乙○○、己○○及證人陳芋宏、劉孟庭
    於警詢時之供述證據，於認定被告所涉參與犯罪組織罪及招
    募他人加入犯罪組織罪之犯罪事實部分，未引用為證據）之
    情節相符，並有員警職務報告、臺中市政府警察局第六分局
    偵辦劉孟庭、陳芋宏詐欺案被害人一覽表、新竹市警察局第
    二分局埔頂派出所受理詐騙帳戶通報警示簡便格式表、臺中
    市政府警察局第六分局搜索扣押筆錄、扣押物品目錄表各1
    份、全家超商台中金福星店監視器畫面截圖照片4張、查獲
    現場照片8張、現場查扣物品照片2張、帳戶明細翻拍照片2
    張、同案共犯劉孟庭之手機通聯記錄翻拍照片1張、手機通
    訊軟體微信5人群組通訊內容手機畫面翻拍照片12張、手機
    通訊軟體微信5人群組成員「喜德」、「菀菀」、「一路發
    」、「八兩金」、「貝咪里」帳號翻拍照片3張、手機通訊
    軟體微信與暱稱「一路發」之通訊內容截圖照片1張、手機
    通訊軟體Ding Talk與暱稱「猩猩」之通訊內容截圖照片及
    暱稱「親愛的廢物老公」、「呂布丁」、「劉菀妃」帳號截
    圖照片各1張、同案共犯陳芋宏之手機通訊軟體Ding Talk群
    組「苗03報」內之成員暱稱「呂布丁」、「鴨子」、「喜德
    」、「阿閔」、「水手」帳號截圖照片3張、手機通訊軟體D
    ing Talk群組「苗03報」通訊內容之手機畫面截圖照片49張
    、手機通訊軟體Ding Talk與暱稱「呂布丁」、「阿閔」之
    通訊內容截圖照片5張、臺中市第二信用合作社存款餘額查
    詢影本2紙、國泰世華銀行交易明細表影本1紙、中國信託銀
    行交易明細表影本2紙、渣打銀行自動櫃員機交易明細表影
    本2紙、台中銀行自動櫃員機交易明細表影本1紙、偵辦劉孟
    庭涉嫌詐欺案現場查扣國內提款卡一覽表1份、查緝詐欺車
    手案件通聯紀錄表2份、查緝車手扣得手機電話「通訊軟體
    紀錄」資料表1份、告訴人甲○○之內政部警政署反詐騙諮詢
    專線紀錄表、帳戶個資檢視表(銀行代碼：807，銀行帳號：
    0000000000000000)、告訴人乙○○之內政部警政署反詐騙諮
    詢專線紀錄表、新北市政府警察局汐止分局汐止派出所受理
    詐騙帳戶通報警示簡便格式表、165專線協請金融機構暫行
    圈存疑似詐欺款項通報單各1份、告訴人乙○○之手機通聯記
    錄手機畫面截圖照片2張及轉帳紀錄手機畫面截圖照片4張、
    告訴人乙○○所有之中國信託銀行、台北富邦銀行提款卡正反
    面照片1張、帳戶個資檢視表(銀行代碼：808，銀行帳號：0
    000000000000、銀行代碼：700，銀行帳號：0000000000000
    0）1份、告訴人己○○之內政部警政署反詐騙諮詢專線紀錄表
    及165專線協請金融機構暫行圈存疑似詐欺款項通報單、員
    警職務報告書〈109年6月17日〉、被害人帳戶明細及車手提領
    時間一覽表(被害人：丁○○、己○○、乙○○等人、人頭帳戶帳
    號：000-0000000000000)、帳戶個資檢視表(銀行代碼：808
    、銀行帳號：0000000000000)、被害人帳戶明細及車手提領
    時間一覽表(被害人：甲○○、人頭帳戶帳號：000-000000000
    00000)、帳戶個資檢視表(帳戶名：李美佳、銀行代碼：807
    、銀行帳號：00000000000000)、交易明細查詢各1份、同案
    共犯劉孟庭提領贓款時之自動櫃員機監視器畫面截圖照片11
    張、銀行帳號000000000000號交易明細手機畫面截圖照片及
    手機通聯紀錄截圖照片各1張、告訴人己○○之高雄市政府警
    察局林園分局大寮分駐所受理詐騙帳戶通報警示簡便格式表
    及金融機構聯防機制通報單各1份（見他卷第13頁至第15頁
    、第58頁、第67頁至第71頁、第75頁至第121頁、第127頁至
    第129頁、第131頁、第133頁、第137頁、第139頁、第141頁
    至第143頁、第148頁至第154頁、第156頁至第158頁、第194
    頁至第199頁、第203頁、第205頁至第207頁、第211頁至第2
    16頁、第223頁、第225頁至第227頁）、被害人帳戶明細及
    車手提領時間一覽表(被害人：丁○○、己○○、乙○○、甲○○)1
    份（見偵卷第25頁至第26頁）、員警職務報告書〈110年2月2
    日〉1份、員警勘驗密錄器影像畫面照片3張（見偵緝卷第85
    頁、第87頁至第88頁）在卷可佐。復有如附表二所示之物品
    扣案可證。足徵被告上開任意性之自白，核與事實相符，堪
    予採信。是本案事證明確，被告上開犯行，洵堪認定，應依
    法論科。
二、論罪科刑：
(一)被告於109年3月底加入本案詐欺集團，釘釘通訊軟體中帳號
    暱稱「八兩金」、「一路發」、「貝咪哩」、「鴨子」、「
    水手」等人均為本案詐欺集團成員，同案共犯陳芋宏係由被
    告所邀約擔任取簿手及車手之介紹人，而同案共犯劉孟庭則
    係由同案共犯陳芋宏介紹擔任本案詐欺集團之車手，並依被
    告指示前往提領被害人匯入人頭帳戶內之詐欺贓款後，再將
    該詐欺贓款交由被告轉交予「鴨子」等情，業經被告於本院
    訊問及審理時供承明確在卷（見本院卷第172頁至第174頁、
    第241頁）。足認被告所參與及招募他人加入之本案詐欺集
    團，確屬三人以上，以實施詐欺犯罪，所組成具有持續性、
    牟利性之有結構性組織，且被告主觀上所知悉之共同正犯至
    少已有三人以上，而依其等分工行為，顯在掩飾、隱匿詐欺
    犯罪所得之去向及所在。
(二)又被告係於參與犯罪組織之行為繼續中，為便利犯罪組織運
    作之同一目的，而招募他人加入該組織，係屬一行為觸犯參
    與犯罪組織及招募他人加入犯罪組織等2罪名，應依想像競
    合犯論處，而非論以數罪，且被告僅為一參與犯罪組織、招
    募他人加入犯罪組織之行為，應僅就本案如附表一編號1所
    示之首次加重詐欺犯行，論以參與犯罪組織罪、招募他人加
    入犯罪組織罪、加重詐欺罪及一般洗錢罪之想像競合犯。　
(三)是核被告就犯罪事實一暨附表一編號1部分所為，係犯組織
    犯罪防制條例第3條第1項後段之參與犯罪組織罪、同條例第
    4條第1項之招募他人加入犯罪組織罪、刑法第339條之4第1
    項第2款之三人以上共同詐欺取財罪及洗錢防制法第14條第1
    項之一般洗錢罪；而就犯罪事實一暨附表一編號2至4部分所
    為，均係犯刑法第339條之4第1項第2款之三人以上共同詐欺
    取財罪及洗錢防制法第14條第1項之一般洗錢罪。
(四)被告與同案共犯劉孟庭、陳芋宏及「八兩金」、「一路發」
    、「貝咪哩」、「鴨子」、「水手」等人暨本案詐欺集團其
    他成員就上開加重詐欺及一般洗錢犯行，彼此間具犯意聯絡
    及行為分擔，為共同正犯。又同案共犯劉孟庭數次提領如附
    表一編號1至4所示同一被害人所匯入款項，並將所提領詐欺
    贓款交予被告之行為，係於密切接近之時、地實施，分別係
    侵害同一被害人之財產法益，各行為之獨立性極為薄弱，依
    一般社會健全觀念，在時間差距上，難以強行分開，應視為
    數個舉動之接續施行，各為接續犯。又被告就犯罪事實一暨
    附表一編號1部分所犯之參與犯罪組織、招募他人加入犯罪
    組織、三人以上共同詐欺取財及一般洗錢等4罪，與就犯罪
    事實一暨附表一編號2至4部分所犯之三人以上共同詐欺取財
    及一般洗錢等2罪，均係一行為而觸犯數罪名，為想像競合
    犯，均應依刑法第55條前段之規定，各從一重之三人以上共
    同詐欺取財罪處斷。而被告所犯上開4次三人以上共同詐欺
    取財罪，犯意各別、行為互殊、侵害不同被害人之財產法益
    ，應予分論併罰。至起訴意旨認被告就上開4次三人以上共
    同詐欺取財罪與1次招募他人加入犯罪組織罪，應予分論併
    ，依上開所述，已有未洽，併此敘明。
(五)按想像競合犯之處斷刑，本質上係「刑之合併」。其所謂從
    一重處斷，乃將想像競合犯組成之評價上數罪，合併為科刑
    一罪，其所對應之刑罰，亦合併其評價上數罪之數法定刑，
    而為一個處斷刑。易言之，想像競合犯侵害數法益者皆成立
    犯罪，論罪時必須輕、重罪併舉論述，同時宣告所犯各罪名
    ，包括各罪有無加重、減免其刑之情形，亦應說明論列，量
    刑時併衡酌輕罪部分量刑事由，評價始為充足，然後依刑法
    第55條前段規定「從一重處斷」，非謂對於其餘各罪可置而
    不論。因此，法院決定處斷刑時，雖以其中最重罪名之法定
    刑，做為裁量之準據，惟於裁量其輕重時，仍應將輕罪合併
    評價在內（最高法院108年度台上字第4405、4408號判決意
    旨參照）。查，被告於本院準備程序及審理時均自白一般洗
    錢犯行，此觀其本院準備程序及審理筆錄即明，依洗錢防制
    法第16條第2項之規定原應減輕其刑，惟因其一般洗錢罪屬
    想像競合犯中之輕罪，僅從一重之三人以上共同詐欺取財罪
    處斷，故本院待於量刑時再併與衡酌此部分之減輕其刑事由
    。
(六)按106年4月19日修正公布之組織犯罪防制條例第3條第3項規
    定：「犯第1項之罪者，應於刑之執行前，令入勞動場所，
    強制工作，其期間為3年。」（嗣107年1月3日修正公布第3
    條，但本項並未修正）就受處分人之人身自由所為限制，違
    反憲法比例原則及憲法明顯區隔原則之要求，與憲法第8條
    保障人身自由之意旨不符，應自本解釋公布之日起失其效力
    ，司法院大法官釋字第812號解釋文參照。查，組織犯罪防
    制條例第3條第3項規定，既經司法院大法官以釋字第812號
    解釋宣告自該解釋公布之日（即110年12日10日）起失其效
    力，則起訴意旨請求依組織犯罪防制條例第3條第3項規定，
    宣告被告於刑之執行前，令入勞動場所強制工作，即失所憑
    據，併此敘明。
(七)爰審酌我國詐欺犯罪集團猖獗，係嚴重社會問題，為政府嚴
    格查緝對象，被告不循正途獲取財物，竟貪圖不法利益，參
    與並招募他人加入本案詐欺集團，擔任自車手取得詐欺贓款
    後轉交予上手之工作，所為實值非難。惟念及被告犯後於本
    院準備程序及審理時已坦承犯行，尚知悔悟，犯罪後態度尚
    可，又被告於本案前，僅曾因酒後駕車之公共危險案件，經
    法院判決判處罪刑確定之前科紀錄，有臺灣高等法院被告前
    案紀錄表在卷可參（見本院卷第21頁至第22頁），素行非劣
    ，並考量被告就一般洗錢犯行部分，於本院準備程序及審理
    時均自白不諱，已符合相關自白減刑規定之情狀，兼衡被告
    所自陳之智識程度及家庭經濟狀況（見本院卷第242頁），
    暨被告在本案詐欺集團中之分工、角色地位及尚未與被害人
    達成和解等一切情狀，分別量處如附表三編號1至4主文欄所
    示之刑，且斟酌被告所犯均為三人以上詐欺取財罪，其罪質
    及犯罪情節相同，犯罪時間相距不長，依其所犯各罪之責任
    非難重複程度等情狀，定其應執行之刑如主文所示　
三、沒收部分：
    被告從事本案詐欺犯行，雖約定可獲得車手提領詐欺贓款金
    額3%之報酬，然因本案詐欺集團有車手被查獲，其嗣後僅獲
    得2000元之報酬，業經被告於本院審理供明在卷（見本院卷
    第241頁至第242頁）。是被告嗣後所取得之2000元報酬，為
    其本案犯行之犯罪所得，並未扣案，爰依刑法第38條之1第1
    項、第3項規定，宣告沒收之，於全部或一部不能沒收或不
    宜執行沒收時，追徵其價額。至被告自同案共犯劉孟庭處收
    取詐欺贓款後，已將該詐欺贓款轉交予「鴨子」，業經被告
    於本院訊問時供明在卷（見本院卷第173頁至第174頁），且
    卷內亦乏積極證據足認被告尚保有該詐欺贓款，則被告對該
    詐欺贓款已無事實上處分權，尚無洗錢防制法第18條第1項
    特別沒收規定之適用。另扣案如附表二所示編號1至5所示之
    物，均非被告所有或保有之物，且如附表二編號1至4所示之
    物，亦業經本院109年度金訴字第331號判決宣告沒收，爰均
    不予宣告沒收，附此敘明。
據上論斷，應依刑事訴訟法第273條之1第1項、第299條第1項前
段，組織犯罪防制條例第3條第1項後段、第4條第1項、洗錢防制
法第14條第1項、刑法第11條前段、第339條之4第1項第2款、第2
8條、第55條前段、第51條第5款、第38條之1第1項、第3項，刑
法施行法第1條之1第1項，判決如主文。
本案經檢察官廖聖民提起公訴，檢察官温雅惠、戊○○到庭執行職
務。
中    華    民    國    111    年    6    月    10    日
                  刑事第十一庭 法  官  曹錫泓
以上正本證明與原本無異。
如不服本判決應於收受送達後20日內向本院提出上訴書狀，並應
敘述具體理由；其未敘述上訴理由者，應於上訴期間屆滿後20日
內向本院補提理由書（均須按他造當事人之人數附繕本）「切勿
逕送上級法院」。
告訴人或被害人如不服判決，應備理由具狀向檢察官請求上訴，
上訴期間之計算，以檢察官收受判決正本之日起算。 
　　　　　　　　　             書記官  張雅如 　　　　　
中　　華　　民　　國　　111 　年　　6 　　月　　13　　日
附錄本案論罪科刑法條：
組織犯罪防制條例第3條第1項
發起、主持、操縱或指揮犯罪組織者，處3以上10年以下有期徒
刑，得併科新臺幣1億元以下罰金；參與者，處6月以上5年以下
有期徒刑，得併科新臺幣1千萬元以下罰金。但參與情節輕微者
，得減輕或免除其刑。
組織犯罪防制條例第4條第1項
招募他人加入犯罪組織者，處6月以上5年以下有期徒刑，得併科
新臺幣1千萬元以下罰金。
洗錢防制法第14條第1項
有第2條各款所列洗錢行為者，處7年以下有期徒刑，併科新臺幣
5百萬元以下罰金。
刑法第339條之4第1項
犯第339條詐欺罪而有下列情形之一者，處1年以上7年以下有期
徒刑，得併科1百萬元以下罰金：
一、冒用政府機關或公務員名義犯之。
二、三人以上共同犯之。
三、以廣播電視、電子通訊、網際網路或其他媒體等傳播工具，
    對公眾散布而犯之。
附表一：
編號 被害人 詐欺時間 匯款時間 詐欺方式 匯款金額及匯款帳戶 提領時間及提領地點 提領金額 1 丁○○ 109年4月10日13時44分前某時許 109年4月10日13時44分許 假冒親友借款 將新臺幣（下同）6萬元匯入郭育成設於玉山商業銀行之帳戶（帳號0000000000000號)。  109年4月10日14時42分至43分許，在臺中市○○區○○路0段000號台北富邦銀行提領。 由劉孟庭分別提領2萬元（5元為手續費）、2萬元（5元為手續費）。       109年4月10日14時45分許，在臺中市○○區○○路0段000號之5國泰世華銀行提領。 由劉孟庭提領1萬9900元（5元為手續費）。 2 己○○ 109年4月10日17時37分許 109年4月10日18時7分許 佯稱取消購物網站高級會員資格 將3萬7123元匯入郭育成上開帳戶 109年4月10日18時14分許，在臺中市○○區○○路000號全家便利商店台中金福星店提領。 由劉孟庭提領2萬元（5元為手續費 ）。       109年4月10日18時18分許，在臺中市○○區○○路000號統一超商福星門市提領。 由劉孟庭提領1萬7000元（5元為手續費） 3 乙○○ 109年4月10日17時27分許 109年4月10日18時46分許 佯稱網路購物訂單錯誤 將4萬9987元匯入郭育成上開帳戶 109年4月10日18時55分許，在臺中市○○區○○路0段000 號台北富邦銀行提領。 由劉孟庭分別提領2萬元（5元為手續 費）、2萬元（5元為手續費）。       109年4月10日18時56分許，在臺中市○○區○○路0段000號之5國泰世華銀行提領。 由劉孟庭提領1萬元（5元為手續費 ）。 4 甲○○ 109年4月10日17時44分許 109年4月10日18時30分許、18時34分許 佯稱訂單錯誤 分別將4萬9987元、4萬9987元匯入李美佳設於永豐銀行（ 起訴書誤載為中國信託銀行）之帳戶（帳號00000000000000號） 109年4月10日18時31分許，在臺中市○○區○○路0段000 號渣打國際商業銀行提領。 由劉孟庭提領提領2萬元。       109年4月10日18時37分至38分許，在臺中市○○區○○路000○0號統一超商逢星門市提領。 由劉孟庭分別提領2萬元、2萬元。       109年4月10日18時50分至51分許，在臺中市○○區○○路0段000號台中商業銀行提領。 由劉孟庭分別提領2萬元、2萬元。 
附表二：
編號            扣案物                備註 1 三星廠牌galaxy A50手機1支(含門號0000000000號SIM卡1張） 同案共犯劉孟庭所持有，供本案犯行使用 2 玉山銀行金融卡1張（帳號0000000000000號） 同案共犯劉孟庭所持有，供本案犯行使用 3 永豐銀行金融卡1張（帳號00000000000000號） 同案共犯劉孟庭所持有，供本案犯行使用 4 現金新臺幣9萬元 同案共犯劉孟庭所持有，為本案犯罪所得 5 蘋果廠牌iphone 7 plus 手機1支（含門號0000000000號SIM卡1張） 同案共犯陳芋宏所持有 
附表三：
編號   犯罪事實 主  文  1 如犯罪事實一暨附表一編號1所示 丙○○犯三人以上共同詐欺取財罪，處有期壹年肆月。  2 如犯罪事實一暨附表一編號2所示 丙○○犯三人以上共同詐欺取財罪，處有期壹年貳月。  3 如犯罪事實一暨附表一編號3所示 丙○○三人以上共同犯詐欺取財罪，處有期壹年貳月。  4 如犯罪事實一暨附表一編號4所示 丙○○三人以上共同犯詐欺取財罪，處有期壹年伍月。